【裁判字號】    89,易,1639
【裁判日期】    900312
【裁判案由】    違反動產擔保交易法
【裁判全文】
臺灣臺中地方法院刑事判決                        八十九年度易字第一六三九號
    公  訴  人  臺灣臺中地方法院檢察署檢察官
    被      告  乙○○
右列被告因違反動產擔保交易法案件，經檢察官提起公訴（八十九年度偵字第六０八
六號），本院判決如左：
    主  文
乙○○無罪。
    理  由
一、公訴意旨略以：被告乙○○於民國八十六年十一月十一日，以動產擔保附條件買
    賣之方式，向設於台中市○區○○街二二七號由告訴人甲○○所經營之千本機車
    商行購買車牌號碼ＴＥＸ—七八七號輕型機車一輛，為動產擔保交易之債務人。
    雙方約定總價款為新台幣（下同）三萬六千元，以每月為一期，分十二期給付，
    每期應付款三千元，標的物存放地點為台中市○○路○段六號五樓，在價金未付
    清之前，該機車之所有權仍屬於千本機車商行，被告僅得依約占有使用，不得擅
    自遷移或為其他處分。詎被告取得標的物並陸續繳納六期共計一萬八千元之價款
    後，竟意圖不法之利益，自八十七年六月起即不再付款，並擅自將標的物遷移前
    開存放處所，使告訴人追索無著，致生損害於告訴人，因認被告涉犯動產擔保交
    易法第三十八條之罪嫌云云。
二、按犯罪事實應依證據認定之，無證據不得推定其犯罪事實，刑事訴訟法第一百五
    十四條定有明文。訊據被告坦承於右揭時地向告訴人以動產擔保附條件買賣之方
    式購買機車等事實，惟堅詞否認有何違反動產擔保交易法之犯行，辯稱︰我車子
    僅使用二個月即被竊等語。經查被告於八十七年三月十一日上午十時許向台中市
    警察局第五分局北屯派出所報案指出：前開車輛於同日八時在台中市○○路○段
    一九二之三四號遭竊乙事，有台中市警察局車輛協尋通報單及車輛竊盜、車牌失
    竊資料個別查詢報表─查詢車輛認可資料附卷可稽，是被告並無將機車擅自遷移
    、出賣、出質、移轉、抵押或為其他處分。又被告與告訴人約定分期買賣價金係
    按月繳納，被告繳納至八十七年五月乙事，亦經告訴人陳述明確，可見被告於機
    車遭竊後仍有繼續繳納價金，被告無取得不法所有利益之意圖。綜上所陳，被告
    所為，核與動產擔保交易法第三十八條所規定之要件不合，本件純係債務不履行
    之民事糾葛，自不得繩以該罪責。此外，復查無其他積極證據足資證明被告有何
    違反動產擔保交易法之犯行，本件係屬不能證明被告犯罪，應為無罪之諭知。
據上論斷，應依刑事訴訟法第三百零一條第一項，判決如主文。
中      華      民      國    九十      年      三      月    十二      日
                                      法  官  林郁婷
右正本證明與原本無異。
如不服本判決，應於判決送達後十日內，向本院提出上訴狀，上訴於台灣高等法院台
中分院(須附繕本)。
                                      書記官
中      華      民      國    九十      年      三      月    十二      日


司法院資訊處製作；財團法人民間司法改革基金會備份。
